【裁判字號】    98,台上,4902
【裁判日期】    980827
【裁判案由】    誣告等罪
【裁判全文】
最高法院刑事判決            九十八年度台上字第四九０二號
上  訴  人
即 自訴 人  甲○○
被      告  高雄市政府消防局
代  表  人  陳虹龍
被      告  高雄市政府警察局
代  表  人  蔡俊章
被      告  乙○○
            丙○○
            丁○○
            戊○○
            己○○
            壬○○
            Ｄ○○
            Ｅ○○
            Ｆ○○
            Ｇ○○
被      告  國軍高雄總醫院
代  表  人  孫卓卿
被      告  Ｈ○○
            Ｉ○○
被      告  Ｋ○○○
代  表  人  王玉發
被      告  Ｊ○○
被      告  子○○○
代  表  人  顏文閂
被      告  癸○○
被      告  寅○○○
代  表  人  詹天性
被      告  丑○○
被      告  午○○
代  表  人  王必成
被      告  酉○○○
代  表  人  王必成
被      告  卯○○
            辰○○
            巳○○
被      告  申○○○○
代  表  人  葉嘉揚
被      告  未○○
被      告  亥○○○
代  表  人  吳阿明
被      告  戌○○
被      告  地○○○
代  表  人  余建新
被      告  天○○
            Ｌ○○
被      告  台灣新聞報
代  表  人  張瑞德
被      告  宇○○
            宙○○
            玄○○
            黃○○
被      告  Ｃ○○○
代  表  人  王世均
被      告  Ａ○○
            Ｂ○○
            庚○○
            辛○○
上列上訴人因自訴被告等誣告等罪案件，不服台灣高等法院高雄
分院中華民國九十八年五月四日第二審判決（九十八年度上訴字
第四九一號，自訴案號：台灣高雄地方法院九十七年度自字第八
號），提起上訴，本院判決如下：
    主  文
上訴駁回。
    理  由
按刑事訴訟法第三百七十七條規定，上訴於第三審法院，非以判
決違背法令為理由，不得為之。是提起第三審上訴，應以原判決
違背法令為理由，係屬法定要件。如果上訴理由書狀並未依據卷
內訴訟資料，具體指摘原判決不適用何種法則或如何適用不當，
或所指摘原判決違法情事，顯與法律規定得為第三審上訴理由之
違法情形，不相適合時，均應認其上訴為違背法律上之程式，予
以駁回。又提起自訴，應委任律師行之；自訴人未委任代理人，
法院應定期間以裁定命其委任代理人，逾期仍不委任者，應諭知
不受理之判決，為刑事訴訟法第三百十九條第二項、第三百二十
九條第二項所明定。查上訴人即自訴人甲○○原領有律師執照，
惟因患有情感性精神病，併有精神症狀，致難勝任律師職務，經
高雄市立凱旋醫院鑑定明確，由法務部依律師法第四條第一項第
四款、第三項規定，於民國九十二年六月二十六日以法檢字第０
九二０八０二七二０號函，命其應停止執行律師職務迄今，有法
務部九十七年三月三十一日法檢決字第０九七００一一六０一號
函附相關函件影本在第一審卷第八十六至九十九頁可稽。上訴人
既經依法停止執行律師職務，即與不具律師資格者無異，如欲提
起自訴，自須委任律師為代理人。惟上訴人提起本件自訴並未委
任律師為代理人，經第一審裁定限期命補正，逾期仍未補正，乃
依上述規定諭知自訴不受理之判決。原判決維持第一審判決，駁
回上訴人在第二審之上訴，經核於法洵無違誤。上訴意旨猶以上
訴人本具律師資格云云，指摘原判決不當，顯與法律規定得為第
三審上訴理由之違法情形，不相適合；就其自訴誣告、妨害自由
、偽造公文書部分，應認上訴違背法律上之程式，予以駁回。再
以上訴人自訴刑法第三百五十四條毀損、第三百十條第二項誹謗
、第一百三十二條第一、三項洩漏國防以外之秘密罪部分，核屬
刑事訴訟法第三百七十六條第一款之案件，既經第二審判決，自
不得上訴於第三審法院，上訴人一併提起上訴，於法不合，亦應
駁回。
據上論結，應依刑事訴訟法第三百九十五條前段，判決如主文。
中    華    民    國  九十八  年    八    月  二十七  日
                      最高法院刑事第十庭
                          審判長法官  花  滿  堂
                                法官  黃  正  興
                                法官  陳  東  誥
                                法官  林  錦  芳
                                法官  洪  昌  宏
      本件正本證明與原本無異
                                      書  記  官
中    華    民    國  九十八  年    八    月  三十一  日
                                                      K


司法院資訊處製作；財團法人民間司法改革基金會備份。
